臺灣橋頭地方法院刑事判決　　　　　110年度審交易字第634號
公　訴　人　臺灣橋頭地方檢察署檢察官
被　　　告　羅來發



上列被告因公共危險案件，經檢察官提起公訴（110年度偵字第0
0000號），被告於準備程序中就被訴事實為有罪之陳述，經告知
簡式審判程序之旨，並聽取被告與公訴人之意見後，合議庭裁定
由受命法官進行簡式審判程序，判決如下：
    主  文
羅來發犯不能安全駕駛動力交通工具罪，累犯，處有期徒刑捌月
。
    事  實
一、羅來發於民國110年9月12日12時30分許起至15時30分許止，
    在高雄市大社區老祖廟附近之友人家中飲用葡萄酒後，明知
    飲酒後吐氣所含酒精濃度達每公升0.25毫克以上者，不得駕
    駛動力交通工具，猶基於服用酒類不能安全駕駛動力交通工
    具之犯意，於飲酒結束後騎乘車牌號碼000-000號普通重型
    機車，欲返回其所任職、址設高雄市○○區○○路0段000號
    之車廠休息。嗣於同日16時38分許，行經和平路1段656之2
    號前，因形跡可疑為警攔查後，發現其散發酒氣，於同日17
    時3分許對其進行吐氣酒精濃度測試，測得其吐氣所含酒精
    濃度為每公升0.60毫克，始悉上情。
二、案經高雄市政府警察局仁武分局報告臺灣橋頭地方檢察署檢
    察官偵查起訴。
    理  由
一、本件被告羅來發所犯係為死刑、無期徒刑、最輕本刑為3 年
    以上有期徒刑以外之罪，其於審判程序中就被訴事實為有罪
    之陳述，經本院告知簡式審判程序之旨，並聽取當事人意見
    後，認宜進行簡式審判程序，爰依刑事訴訟法第273條之1第
    1 項規定，裁定進行簡式審判程序。又本案之證據調查，依
    刑事訴訟法第273條之2規定，不受同法第159條第1項、第16
    1條之2、第161條之3、第163條之1及第164條至第170條規定
    之限制，均合先敘明。
二、上揭事實業經被告於警偵訊、本院準備程序及審理時均坦承
    不諱（見警卷第3至8頁；偵卷第31頁；院卷第40、44、46頁
    ），並有高雄市政府警察局仁武分局澄觀派出所酒精測試報
    告、財團法人臺灣商品檢測驗證中心呼氣酒精測試器檢定合
    格證書及高雄市政府警察局舉發違反道路交通管理事件通知
    單（見警卷第31、33、35頁）等在卷可稽，足認被告上開之
    任意性自白與事實相符，堪以採信。
三、按不能安全駕駛罪係屬抽象危險犯，並不以發生具體危險為
    必要，爰於102年6月13日修正施行之刑法第185條之3 第1項
    第1 款規定，增訂吐氣中所含酒精濃度達每公升0.25毫克或
    血液中所含酒精濃度達百分之0.05以上之酒精濃度標準值，
    以此作為認定「不能安全駕駛」之判斷標準，以有效遏阻酒
    醉駕車事件發生，有該條文之修法理由可供參照。查被告於
    上揭時間為警查獲後，經警對其實施酒精濃度測試，測得其
    吐氣中所含酒精濃度達每公升0.60毫克一節，已有前揭酒精
    測試報告存卷可按，足見被告所測得吐氣中所含酒精濃度業
    已逾現行刑法所定每公升0.25毫克之不得駕車（騎車）標準
    。從而，本件事證明確，被告上開犯行，堪以認定，應依法
    論科。
四、論罪科刑：
(一)核被告所為，係犯刑法第185條之3第1項第1款之不能安全駕
    駛動力交通工具罪。被告前於107年間因酒後不能安全駕駛
    之公共危險案件，經本院以107年度交簡字第972號判決判處
    有期徒刑6月，併科罰金新臺幣（下同）3萬元確定；又因酒
    後不能安全駕駛之公共危險案件，經本院以107年度交簡字
    第1481號判決判處有期徒刑6月，併科罰金2萬5千元確定，
    上開有期徒刑部分經本院以107年度聲字第1208號裁定應執
    行有期徒刑11月確定（下稱甲案）；復於107年間因酒後不
    能安全駕駛之公共危險案件，經本院以108年度交簡字第101
    號判決判處有期徒刑6月，併科罰金3萬元確定（下稱乙案）
    ，甲、乙案之徒刑接續執行，於108年8月30日縮短刑期假釋
    （接續執行罰金易服勞役，於同年11月19日出監），所餘刑
    期付保護管束，至109年4月17日保護管束期滿未經撤銷視為
    執行完畢等情，有臺灣高等法院被告前案紀錄表在卷可佐（
    見院卷第52至57頁），被告受有期徒刑執行完畢後，5年內
    再犯本件有期徒刑以上之罪，為累犯，並參酌其前開構成累
    犯之犯行亦為酒後不能安全駕駛案件，猶仍於執行完畢後再
    犯本件同性質之罪，足見被告對刑罰反應力薄弱，未因前案
    刑罰之執行知所警惕，主觀惡性較重，爰依刑法第47條第1
    項累犯規定加重其刑。
(二)爰審酌被告於飲酒後控制力及注意力均已達不能安全駕駛之
    程度，仍貿然騎車上路；又除前述構成累犯之部分不予重複
    評價外，被告於97年、98年、100年及109年間，尚有5 次酒
    後不能安全駕駛案件經法院判決有罪之紀錄，有前揭被告前
    案紀錄表為憑（見院卷第50至52頁），是本次已為被告第 9
    次犯酒後不能安全駕駛罪，其歷經前揭刑事偵審程序或制裁
    ，猶未能深切反省警惕，竟再犯本件同類之罪，吐氣酒精濃
    度達每公升0.60毫克，逾標準值甚多，足見其輕視自身及其
    他用路人生命、身體安全之心態，實不宜寬貸；惟念被告年
    事已高，犯後始終坦承犯行，本次酒駕幸未造成他人生命身
    體之實害，兼衡其本次酒駕之交通工具為普通重型機車，暨
    被告自陳國小肄業之智識程度、入監前從事車廠工作、日薪
    1100元、經濟狀況勉持、無人需其扶養（見院卷第46頁）等
    一切情狀，量處如主文所示之刑。
據上論斷，應依刑事訴訟法第273條之1 第1項、第299條第1項前
段，判決如主文。
本案經檢察官王柏敦提起公訴，檢察官李門騫到庭執行職務。
中    華    民    國   110    年    12     月    9    日
                  刑事第四庭    法  官  馮君傑
以上正本證明與原本無異。
如不服本判決應於收受判決後20日內向本院提出上訴書狀，並應
敘述具體理由。其未敘述上訴理由者，應於上訴期間屆滿後20日
內向本院補提理由書(均須按他造當事人之人數附繕本)「切勿逕
送上級法院」。
中    華    民    國   110    年    12     月    9    日
                                書記官  李宛蓁
論罪科刑法條：刑法第185條之3第1項第1款
駕駛動力交通工具而有下列情形之一者，處 2 年以下有期徒刑
，得併科 20 萬元以下罰金：
一、吐氣所含酒精濃度達每公升零點二五毫克或血液中酒精濃度
    達百分之零點零五以上。